臺灣新北地方法院板橋簡易庭小額民事判決
110年度板小字第1220號
原      告  華南產物保險股份有限公司

法定代理人  陳文智  
訴訟代理人  陳立果  
被      告  楊雅淳  
訴訟代理人  鄧伊君  
上列當事人間請求侵權行為損害賠償事件，本院於民國110年12
月20日言詞辯論終結，判決如下：
    主      文
被告應給付原告新臺幣捌仟伍佰玖拾柒元，及自民國一一○年三
月二十三起至清償日止，按週年利率百分之五計算之利息。
原告其餘之訴駁回。
訴訟費用新臺幣叁仟元，其中新臺幣玖佰元由被告負擔，餘由原
告負擔。
本判決第一項得假執行。
    事實及理由
一、原告主張：被告於民國108年12月23日23時31分許，駕駛車
    牌號碼000-000號自用小客車（下稱A車），行經新北市三峽
    區龍埔路與佳興路口時，因疏未注意車前狀況不慎碰撞原告
    所承保訴外人蘇忠義所有並駕駛之車牌號碼000-0000號之自
    用小客車（下稱系爭車輛）而肇事（下稱系爭事故），致系
    爭車輛車體受損（下稱系爭損害），而生修復費用新臺幣（
    下同）28,642元（均為工資28,642元），原告依侵權行為、
    保險代位之法律關係請求被告給付上揭修復費用等語。並聲
    明：被告應給付原告28,642元及自起訴狀繕本送達翌日起至
    清償日止，按週年利率5％計算之利息。
二、被告則以：否認肇事責任等語，資為抗辯，並聲明：原告之
    訴駁回。
三、得心證之理由：
    原告主張被告駕駛A車於上揭時地，因疏未注意車前狀況而
    撞擊系爭車輛而生系爭事故，致生系爭損害，原告已賠付保
    險金28,642元等事實，業據原告提出新北市車輛行車事故鑑
    定會鑑定書、行照、估價單、發票等件為證（見本院卷第13
    至27頁），且有新北市政府警察局三峽分局110年3月10日新
    北警峽交字第1103609035號函暨所附道路交通事故現場圖、
    道路交通事故調查報告表(一)(二)、現場照片、道路交通事
    故當事人酒精測定紀錄表、道路交通事故肇事人自首情形紀
    錄表、道路交通事故當事人登記聯單、道路交通事故談話紀
    錄表等件為憑（見本院卷第35至60頁），然為被告所否認並
    以前揭情詞置辯。是本件應審究者厥為：㈠、被告就系爭事
    故是否有過失？㈡、被告是否應負侵權行為損害賠償責任？㈢
    、被告應給付之損害賠償額為若干？㈣、系爭車輛之駕駛人
    是否與有過失？茲析述如后：
㈠、被告就系爭事故是否有過失？
　　按因故意或過失，不法侵害他人之權利者，負損害賠償責任
    ；汽車、機車或其他非依軌道行駛之動力車輛，在使用中加
    損害於他人者，駕駛人應賠償因此所生之損害，但於防止損
    害之發生，已盡相當之注意者，不在此限；為民法第184條
    第1項前段、第191條之2所明定。原告主張被告駕駛A車於上
    揭時地因疏未注意車前狀況，不慎撞及系爭車輛而生系爭事
    故，造成原告受有系爭損害等事實，業據原告提出新北市車
    輛行車事故鑑定會鑑定書、行照、估價單、發票等件為證（
    見本院卷第13至27頁），且有新北市政府警察局三峽分局11
    0年3月10日新北警峽交字第1103609035號函暨所附道路交通
    事故現場圖、道路交通事故調查報告表(一)(二)、現場照片
    、道路交通事故當事人酒精測定紀錄表、道路交通事故肇事
    人自首情形紀錄表、道路交通事故當事人登記聯單、道路交
    通事故談話紀錄表等件為憑（見本院卷第35至60頁），被告
    雖辯稱依沒有過失云云，惟按民法第191條之2規定：汽車、
    機車或其他非依軌道行駛之動力車輛，在使用中加損害於他
    人者，駕駛人應賠償因此所生之損害。但於防止損害之發生
    ，已盡相當之注意者，不在此限，係將主觀要件之舉證責任
    倒置，轉由加害人就其無故意、過失負舉證責任。是兩車均
    為行駛中非依軌道行駛之動力車輛，被害人請求損害賠償時
    ，關於其受有損害，係由對方車輛於行進中所造成，並兩者
    間有因果關係，仍應由其負舉證責任，僅無須證明對方有故
    意或過失而已（最高法院108年度台上字第2459號判決）。
    查，原告就系爭車輛因遭被告所騎乘之A車為未注意車前狀
    況而受有系爭損害，業已提出上揭事證證明，則依上開說明
    ，被告應就其無過失乙節負舉證責任。查被告所提事證，未
    足證明被告就系爭事故無過失，自應認被告就系爭事故之發
    生，主觀上具有過失，被告前揭所辯，要無足採。
㈡、被告是否應負侵權行為損害賠償責任？　　
　　承前所述，本件被告既對本件事故之發生具有過失，則依上
    開規定，自應負侵權行為損害賠償責任甚明。
㈢、被告應給付之損害賠償額為若干？　　
　　按負損害賠償責任者，除法律有規定或契約另有訂定外，應
    回復他方損害發生前之原狀；損害賠償，除法律另有規定或
    契約另有訂定外，應以填補債權人所受損害及所失利益為限
    ，民法第213條第1項、第216條第1項亦有明文。復按不法毀
    損他人之物者，應向被害人賠償其物因毀損所減少之價額，
    為民法第196條所明定。所謂其物因毀損所減少之價額，非
    不得以修復費用為估定之標準，且應以必要者為限。查系爭
    車輛因系爭事故支出修復費用共計28,642元（均為工資28,6
    42元）等情，有發票及估價單在卷可稽（見本院卷第23至25
    頁），則原告自得請求必要之修復費用28,642元。
㈣、系爭車輛之駕駛人是否與有過失？　　
　　次按損害之發生或擴大，被害人與有過失者，法院得減輕賠
    償金額，或免除之，民法第217條第1項定有明文。又基於過
    失相抵之責任減輕或免除，法院對於賠償金額減至何程度，
    應斟酌雙方原因力之強弱與過失之輕重以定之（最高法院99
    年度台上字第1580號判決）。本院審酌系爭事故肇事經過及
    原因力之強弱，訴外人蘇忠義駕駛系爭車輛，右轉彎未靠右
    行駛且未注意後方直行車，為肇事主因；被告駕駛A車，未
    注意車前狀況，為肇事次因，有新北市車輛行車事故鑑定覆
    議會意見書可稽（見本院卷第128頁），堪認系爭車輛駕駛
    人就系爭損害，亦與有過失。綜上各情，本院認以酌減被告
    70％之過失責任為適當，據此折算被害人與有過失之比例後
    ，本件原告得請求被告賠償之金額為8,597元（計算式：28,
    642元×30％＝8,597元，元以下四捨五入）。
㈤、綜上，原告得請求被告賠償之系爭車輛合理修復費用為8,597
    元。
四、末按給付無確定期限者，債務人於債權人得請求給付時，經
    其催告而未為給付，自受催告時起，負遲延責任。其經債權
    人起訴而送達訴狀，或依督促程序送達支付命令，或為其他
    相類之行為者，與催告有同一之效力；遲延之債務，以支付
    金錢為標的者，債權人得請求依法定利率計算之遲延利息；
    應付利息之債務，其利率未經約定，亦無法律可據者，週年
    利率為5％，民法第229條第2項、第233條第1項前段及第203
    條分別定有明文。查，原告所提民事起訴狀繕本於110年3月
    22日送達於被告之住所，有本院送達證書可佐（見本院卷第
    63頁），揆諸前揭說明，原告自得請求被告給付自該狀送達
    翌日即110年3月23日起至清償日止，按週年利率5％計算之利
    息。
五、綜上所述，原告依侵權行為、保險代位及之法律關係，請求
    被告給付8,597元，及自起訴狀繕本送達翌日即110年3月23
    日起至清償日止，按法定利率即週年利率5％計算之利息，為
    有理由，應予准許；至原告逾此範圍之請求，為無理由，應
    予駁回。
六、本件原告勝訴部分，係就民事訴訟法第436條之8訴訟適用小
    額程序所為被告敗訴之判決，爰依同法第436條之20規定，
    職權宣告假執行。
七、訴訟費用負擔之依據：民事訴訟法第79條。本件訴訟費用額
    ，確定如後附計算書所示金額。
中　　華　　民　　國　　111 　年　　1 　　月　　12　　日
                  臺灣新北地方法院板橋簡易庭
                              法  官  吳孟竹
計   算   書
項        目        金   額（新臺幣）        備     註
第一審裁判費            1,000元
覆 議 規  費            2,000元
合        計            3,000元           其中900元由被
                                          告負擔，餘由原
                                          告負擔。
以上為正本係照原本作成。
對於本件判決如有不服，應於收受送達後20日內向本院提出上訴
書狀，上訴於本院合議庭，並按他造當事人之人數附具繕本。當
事人之上訴，非以判決違背法令為理由不得為之，上訴狀應記載
上訴理由，表明下列各款事項：
（一）原判決所違背之法令及其具體內容。
（二）依訴訟資料可認為原判決有違背法令之具體事實。如未於
      上訴後20日內補提合法上訴理由書，法院得逕以裁定駁回
      上訴。
中　　華　　民　　國　　111 　年　　1 　　月　　12　　日
                              書記官  呂亞馨